# 母公司代子公司采购设备现金流问题

提问人：铭艾会 时间：2015-03-11 09:26:24
因子公司在筹建期，母公司代子公司采购了一批设备，由母公司付款，发票开具给了母公司，母公司入账工程物资。待子公司成立，母公司又将设备按照原价卖给子公司，并开具发票。母公司确认其他业务收入、结转其他业务成本。试问：现金流量表里该如何列示现金流更合适？在“收到的其他与经营活动有关现金流”、“支付的其他与经营活动有关的现金流”合适？还是在“销售商品收到的现金”“采购商品支付的现金”合适？

回答人：chenyiwei
因为这不是日常经营活动，更多地是代收代付性质，建议在母公司的个别现金流量表中列报为收到和支付的其他与经营活动有关的现金。